# 租赁土地

提问人：liuguoan 时间：2023-04-18 08:51:11
陈版您好，A公司为拟上市公司的子公司，A公司租赁了一块土地 20 亩，租赁期限 70 年，A公司在土地上从事种植业务，请问租赁的土地应该如何入账？

回答人：chenyiwei
首先，由于租赁期很长，建议关注该租赁的效力（特别是超过 20 年后剩余部分的效力），确定该 70 年租赁是否整体构成一项不可撤销租赁。在此基础上合理确定该租赁在会计上的租赁期。然后根据该租赁期内的固定、实质固定付款额或者取决于指数或比率的可变租赁付款额，采用适当的折现率折现并确认使用权资产和租赁负债。
另外，解释 16 号生效后，还应考虑相关的递延所得税资产、负债的确认和计量问题。